【裁判字號】    92,交聲,1080
【裁判日期】    921030
【裁判案由】    聲明異議
【裁判全文】
臺灣臺中地方法院交通事件裁定                  九十二年度交聲字第一八號
    原處分機關  交通部公路總局台中區監理所
    異議人即
    受處分人    甲○○
右列受處分人因違反道路交通管理處罰條例案件，對於交通部公路總局台中區監理所
九十二年九月十九日所為之裁決（中監違字第裁六○─Ｂ00000000號裁決書
），聲明異議，本院裁定如左：
    主  文
異議駁回。
    理  由
一、原處分機關略以：本案係高雄市警察局小港分局舉發受處分人甲○○駕駛車號Ｃ
    ８─１０３５號自小客車於九十一年九月十七日二十時十五分許，行經大坪路、
    高坪愛路口處，因「闖紅燈」違規，受處分人曾於應到案日期前提出申訴，經原
    舉發機關函覆違規屬實，惟受處分人仍未依指定日期前到案辦理結案，該所遂於
    九十二年九月十九日以中監違字第裁六○─Ｂ00000000號裁決書，裁處
    罰鍰處新台幣五千四百元整，並記違規點數三點，逾期則依裁決書處罰主文規定
    裁處，於法並無不合等語。
二、本件異議人即受處分人甲○○則以：本人經過舉發單所載路段，該路段路口較長
    ，兩邊號誌距離約六十公尺長且有一些彎度，本人行經該路段同時左側及左後側
    皆有車輛同行，而經過時為綠燈變黃燈閃爍，過路口約二十公尺看見一位員警及
    旁邊有立臨檢勤務的牌子，本人直覺反應放油門，踩剎車減速以免造成勤務員警
    的意外傷害，此時與本車同行的左側車輛二台皆已離去，該站於外側車道旁員警
    看到號誌燈由黃變紅，本人駕車放慢車速到十公里以下，該員警以指揮棒要求路
    邊停車，說本人闖紅燈，但本人不服，因為本人看到路檢勤務，願顧及員警人身
    安全及配合路檢放慢車速，卻被開立罰單，其他兩部同行車輛卻沒事，本人認為
    該單位執法方式，造成民眾守法卻受罰，爰聲明異議云云。
三、按汽車駕駛人行經有燈光號誌管制之交岔路口闖紅燈者，處新台幣一千八百元以
    上五千四百元以下罰鍰，並記違規點數三點，道路交通管理處罰條例第五十三條
    、第六十三條第一項第三款定有明文。經查：本件受處分人甲○○駕駛車號Ｃ８
    ─１０３５號自小客車於九十一年九月十七日二十時十五分許，行經大坪路、高
    坪愛路口處，因闖紅燈違規，為在該路口執勤之高雄市警察局小港分局發現欄檢
    舉發等情，業據現場舉發員警於原舉發單位九十一年十二月十六日高市警港分七
    字第０９１００１８６４９號函說明明確，況受處分人舉發當時未為爭執而簽名
    收受該舉發違規通知單，有該高市警刑字第Ｂ00000000號舉發通知單一
    紙附卷可稽。受處分人僅以亦有他二車共同行駛通過為由聲明異議，復未提出任
    何證據以實其說，是受處分人所為前開辯解，尚無可採。且舉發員警羅振亨與受
    處分人素不相識，亦無宿怨，當無設詞攀誣之理。從而，原處分機關據以援引上
    開規定，裁處受處分人罰鍰新台幣五千四百元整，並記違規點數三點，逾期則依
    裁決書處罰主文規定裁處，並無不當。本件異議為無理由，應予駁回。
四、據上論斷，應依道路交通管理處罰條例第八十七條第二項、道路交通案件處理辦
    法第十九條，裁定如主文。
中      華      民      國    九十二    年      十      月    三十      日
                                        臺灣臺中地方法院交通法庭
                                            法  官  王  靜  秋
右正本證明與原本無異。
如不服本裁定應於送達後五日內向本院提出抗告狀。
                                            書記官
中      華      民      國    九十二    年    十      月    三十      日


司法院資訊處製作；財團法人民間司法改革基金會備份。
